# 吸收合并子公司算终止经营吗

提问人：勇闯四方 时间：2018-01-07 18:41:40
请教陈版 母公司 17 吸收合并子公司 在合并报表中子公司 17 年的损益情况算不算终止经营 是不是列报在终止经营损益 谢谢

回答人：chenyiwei
不属于终止经营。该事项是合并范围内的重组，不影响合并报表层面的对外财务状况、经营成果和现金流量。